臺灣高等法院臺中分院刑事裁定　
110年度抗字第1347號
抗  告  人  
即  受刑人  管翊廷



上列抗告人因聲請定應執行之刑案件，不服臺灣臺中地方法院中
華民國110年9月29日裁定（110年度聲字第3403號)，提起抗告，
本院裁定如下： 
    主  文
抗告駁回。
    理  由
一、原裁定略以：抗告人即受刑人管翊廷(下稱受刑人)因犯不能
    安全駕駛致交通危險罪、詐欺罪、違反組織犯罪條例等罪，
    經臺灣臺中地方法院及本院先後判處如附表所示之刑，且均
    經確定在案。如附表編號2及4至7所示不得易科罰金之罪與
    其餘得易科罰金之罪，經受刑人請求檢察官聲請合併定應執
    行刑，檢察官以原審法院為犯罪事實最後判決之法院，聲請
    就受刑人所犯如附表所示各罪定其應執行之刑，經審核認聲
    請為正當，應予准許。並審酌受刑人所犯如附表所示各罪之
    犯罪態樣、時間間隔、侵犯法益，並考量各該罪合併後之不
    法內涵、罪責原則及合併刑罰所生之效果、自由裁量權之內
    部性界限等情及受刑人書面陳述之意見為整體評價，定其應
    執行之刑有期徒刑3年8月。
二、受刑人抗告意旨略以：受刑人經臺灣臺中地方法院定應執行
    刑有期徒刑3年8月，惟受刑人所犯數罪犯罪日期皆於一個月
    內，為受刑人一時糊塗所犯，懇請審酌考量上情，予以從新
    從輕量刑，再給受刑人一個機會，以啟自新等語。
三、按裁判確定前犯數罪者，併合處罰之；數罪併罰，分別宣告
    其罪之刑，其宣告多數有期徒刑者，於各刑中之最長期以上
    ，各刑合併之刑期以下，定其刑期，但不得逾30年；又數罪
    併罰，有二裁判以上者，依刑法第51條之規定，定其應執行
    之刑，刑法第50條第1項前段、第51條第5款、第53條規定甚
    明。又數罪併罰之定應執行之刑，係出於刑罰經濟與責罰相
    當之考量，並非予以犯罪行為人或受刑人不當之利益，為一
    種特別的量刑過程，相較於刑法第57條所定科刑時應審酌之
    事項係對一般犯罪行為之裁量，為定應執行刑之宣告，乃對
    犯罪行為人本身及所犯各罪之總檢視，除應考量行為人所犯
    數罪反應出之人格特性，並應權衡審酌行為人之責任與整體
    刑法目的及相關刑事政策，在量刑權之法律拘束性原則下，
    依刑法第51條第5款之規定，採限制加重原則，以宣告各刑
    中之最長期為下限，各刑合併之刑期為上限，但最長不得逾
    30年，資為量刑自由裁量權之外部界限，並應受法秩序理念
    規範之比例原則、平等原則、責罰相當原則、重複評價禁止
    原則等自由裁量權之內部抽象價值要求界限之支配，以使輕
    重得宜，罰當其責，俾符合法律授與裁量權之目的，以區別
    數罪併罰與單純數罪之不同，兼顧刑罰衡平原則。是個案之
    裁量判斷，除非有全然喪失權衡意義或其裁量行使顯然有違
    比例、平等諸原則之裁量權濫用情形，即不得任意指其為違
    法。
四、經查，本件受刑人所犯如附表所示之罪，先後經本院及臺灣
    臺中地方法院判處如附表所示之刑，且均分別確定在案，有
    各該判決書及臺灣高等法院被告前案紀錄表在卷可憑。嗣由
    犯罪事實最後判決法院之臺灣臺中地方檢察署檢察官依受刑
    人之請求，聲請對於受刑人所犯得易科罰金之罪與不得易科
    罰金之罪合併定其應執行之刑，原審法院經審核卷證結果，
    認其聲請為正當，審酌受刑人所犯如附表所示各罪，其中附
    表編號1至4所示之罪，前經臺灣臺中地方法院以108年度聲
    字第816號裁定定應執行有期徒刑1年9月確定；編號5至6所
    示之罪，前經本院以108年度金上訴字第2442、2443號判決
    應執行有期徒刑2年確定；附表編號7所示之罪，前經臺灣臺
    中地方法院以108年度訴字第2970號判決應執行有期徒刑1年
    6月確定。則本件定應執行刑時，自應受內部界限之拘束，
    即不得重於附表編號1至4所定之應執行刑(有期徒刑1年9月)
    、編號5至6所定應執行刑(有期徒刑2年)、附表編號7之應執
    行刑(有期徒刑1年6月)之總和有期徒刑5年3月，依刑事訴訟
    法第477條第1項，刑法第50條第1項前段、第51條第5款、第
    53條之規定，在受刑人本件各宣告刑中之刑期最長之有期徒
    刑1年3月以上，各宣告刑合併之有期徒刑5年3月以下之範圍
    內，衡酌受刑人所犯各罪犯罪類型不同、對侵害法益之加重
    效應、其所犯各罪時間及空間之密接程度，而為整體評價後
    ，裁定定其應執行刑為有期徒刑3年8月，從形式上觀察，原
    裁定並未逾越外部界限，且業於法律授與法院裁量職權目的
    之範圍內，給予受刑人適度之刑罰折扣，亦未踰越自由裁量
    之內部界限，經核並無違誤。原審法院並按最高法院110年
    度台抗大字第489號裁定意旨，為保障受刑人之程序利益，
    於裁定前以110年9月17日函詢受刑人關於本件定應執行刑案
    件之意見，受刑人已於110年9月28日具狀表示意見，有原審
    法院函文及受刑人提出之陳述意見狀在卷可參(見原審卷第3
    5、41頁)，本院自應尊重原審法院裁量權限之行使。
五、受刑人抗告意旨固以其已知錯悔改，且其所犯之罪犯罪時間
    接近，原裁定定刑尚嫌過重等語，而指摘原裁定不當。然數
    罪併罰之定應執行之刑，係出於刑罰經濟與責罰相當之考量
    ，並非予以犯罪行為人或受刑人不當之利益，且量刑及定執
    行刑為法院自由裁量之事項，除應符合內、外部性界限及相
    關原則規範外，並不受其他裁判之拘束；而定應執行刑之宣
    告，須總和檢視各案件之犯罪情狀、犯罪人之人格特性等，
    而各個案件彼此本有不同，縱使是同一犯罪之共同正犯中，
    基於犯罪之情狀、行為之分擔、主導地位等有別，有可能發
    生同一法院依情形給予共同正犯不同之量刑及定應執行刑，
    更何況不同案件，法院於審酌後，依個案情形當然更有可能
    為不同量刑及定應執行刑之裁判，本難比附援引，憑為指摘
    依據。況受刑人所犯之罪共有28件，考量受刑人所犯罪數、
    罪名，其一再犯罪，顯非偶發性犯罪，反映受刑人法治觀念
    薄弱、自我約束能力不足之人格特性與犯罪傾向，對法益之
    侵害性與整體刑法目的，自應受較高之刑罰評價(此實係基
    於刑罰公平原則考量，杜絕僥倖犯罪心理，並避免鼓勵犯罪
    之誤解)，以匡正其迭次違反刑罰規範行為。是受刑人指稱
    原審裁定刑期過重等語，難認有理。
六、綜上所述，原審所定之應執行刑，並未逾越量刑裁量之外部
    界限，亦未逾越量刑裁量之內部界限，其就自由裁量之行使
    ，符合比例原則、公平正義原則、法律秩序理念及法律規範
    目的，尚無瑕疵可指。受刑人徒以其個人主觀上對法院量刑
    之期盼，對原審適法裁量權之職權行使，指摘原裁定不當，
    其所為之抗告並無理由，應予駁回。
據上論結，應依刑事訴訟法第412條，裁定如主文。
中　　華　　民　　國　　110 　年　　11　　月　　30　　日
            刑事第四庭     審判長法　官   蔡  名  曜
                                 法　官   黃  玉  琪
                                 法　官   林  宜  民
以上正本證明與原本無異。
如不服本裁定，應於收受送達後5日內向本院提出再抗告書狀（
須附繕本）。因疫情而遲誤不變期間，得向法院聲請回復原狀。

                                 書記官   謝  安  青
　　　　　　　　　　　　　　　　 
中　　華　　民　　國　　110 　年　　11　　月　　30　　日
　　　附表：受刑人管翊廷定應執行案件一覽表
編           號        1       2       3 罪           名  不能安全駕駛致交通危險罪 詐欺 組織犯罪防制條例 宣    告     刑  有期徒刑3月 有期徒刑1年(共7罪) 有期徒刑3月 犯　罪　日　期  107年3月12日 107年3月14日(2次) 107年3月24日(5次) 107年3月中旬某日至107年3月24日 偵查（自訴）機關年度案號  臺中地檢107年度速偵字第1613號 臺中地檢107年度偵字第8873號 臺中地檢107年度偵字第8873號 最後事實審 法        院 臺中地院 臺中地院 臺中地院  案        號 107年度中交簡字第831號 107年度訴字第1020號 107年度訴字第1020號  判 決 日 期 107年3月30日 107年6月21日 107年6月21日 確定判決 法院 臺中地院 臺中地院 臺中地院  案號 107年度中交簡字第831號 107年度訴字第1020號 107年度訴字第1020號  判決確定日期 107年7月2日 107年8月6日 107年8月6日 是否為得易科罰金、社勞案件  均是 均否 均是 備           註  臺中地檢107年度執字第10650號 臺中地檢107年度執保字第422號(即110年執字第629號) (編號2-3定應執行有期徒刑1年4月) 臺中地檢107年度執保字第422號(即110年執字第630號) (編號2-3定應執行有期徒刑1年4月)   (編號1-4經臺灣臺中地方法院以108年度聲字第816號定應執行有期徒刑1年9月)   

編           號        4       5       6 罪           名  詐欺 詐欺 詐欺 宣    告     刑  有期徒刑1年2月 有期徒刑1年2月(共8罪) 有期徒刑1年3月(共3罪) 犯  罪  日  期  107年3月13日 107年3月13日(2次) 107年3月17日(2次) 107年3月20日 107年3月21日(2次) 107年3月22日 107年3月19日 107年3月22日(2次) 偵查（自訴）機關年度案號  臺中地檢107年度偵字第17260號 臺中地檢107年度偵字第30936號、108年度偵字第6205、6219至6222號 臺中地檢107年度偵字第30936號、108年度偵字第6205、6219至6222號 最後事實審 法        院 臺中地院 中高分院 中高分院  案        號 107年度訴字第2067號 108年度金上訴字第2442號、第2443號 108年度金上訴字第2442號、第2443號  判 決 日 期 107年11月12日 108年12月25日 108年12月25日 確定判決 法　　　　院 臺中地院 最高法院 最高法院  案　　　　號 107年度訴字第2067號 109年度台上字第5083號、第5084號 109年度台上字第5083號、第5084號  判決確定日期 107年12月10日 109年11月11日 109年11月11日 是否為得易科罰金、社勞之案件  均否  均否 均否 備           註  臺中地檢108年度執字第128號 臺中地檢109年度執字第17227號 (編號5-6定應執行有期徒刑2年)    (編號1-4經臺灣臺中地方法院以108年度聲字第816號定應執行有期徒刑1年9月)   

編           號        7 (以下空白)  罪           名  詐欺   宣    告     刑  有期徒刑1年(共7罪)   犯  罪  日  期  107年3月13日(2次) 107年3月15日 107年3月17日(2次) 107年3月23日(2次)   偵查（自訴）機關年度案號  臺中地檢108年度偵字第8958號   最後事實審 法        院 臺中地院    案        號 108年度訴字第2970號    判 決 日 期 109年2月27日   確定判決 法　　　　院 臺中地院     案　　　　號 108年度訴字第2970號    判決確定日期 109年4月8日   是否為得易科罰金、社勞之案件  均否   備           註  臺中地檢109年度執字第6327號(應執行有期徒刑1年6月)